臺灣板橋地方法院刑事判決　　　　　　　　　　　　　九十年度簡上字第二八八號
　　上　訴　人
　　即　被　告　甲○○
右列被告因違反電子遊藝場業管理條例案件，不服本院九十年度重簡字第九０六號中
華民國九十年九月二十七日第一審刑事簡易判決（聲請案號：九十年度偵字第七九三
三號)，提起上訴，本院管轄第二審合議庭判決如左：
    主  文
原判決撤銷。
甲○○無罪。
    理  由
一、聲請簡易判決意旨略以：被告甲○○未依電子遊戲場業管理條例規定辦理營利事
    業登記，即自民國八十九年十二月間某日起，在臺北縣新莊市○○○○路四一號
    地下一樓其所經營之「史奴比電視遊樂器店」內之公眾得出入之場所，張貼電視
    遊戲器照常營業，擺設電子遊戲機三台及個人電腦十七台，以會員每小時新臺幣
    （下同）三十元之費用，供不特定之顧客把玩。嗣於九十年三月二十一日二十時
    四十分許，為台北縣政府聯合查報小組查獲，因認被告涉有違反電子遊藝場業管
    理條例第二十二條之罪嫌。
二、按犯罪事實．應依證據認定之，無證據不得推定其犯罪事實，刑事訴訟法第一百
    五十四條定有明文。又認定不利於被告之事實，需依積極證據，苟積極證據不足
    為不利於被告事實之認定時，即應為有利於被告之認定，更不必有何有利之證據
    （最高法院五十六年度臺上字第八０七號判例參照）。且按在訴訟上用以證明事
    實之證據，須於通常一般之人均不致於有所懷疑，而得確信其為真實之程度者，
    始得據以為有罪之認定，倘其證明尚未達到此一程度，而有合理之懷疑性存在，
    致使無從為有罪之確信時，即應為無罪之判決（最高法院七十六年台上字第四九
    八六號判例參照）。
三、本件公訴人認被告涉有上開罪嫌，無非以被告之自白、臺北縣政府聯合查報小組
    稽查電子遊戲業紀錄表、照片九紙等證物為主要論據。被告辯稱：伊係經營電腦
    軟體之販售業務，查扣之電視器三臺，係作為販售電視遊樂軟體，供客人試玩之
    用，扣案之電腦十七臺，則係經營網咖之用，均非電子遊戲機等語。經查：
（一）被告於偵查時係供述「電玩在八十九年十二月開始，因為有出租軟體，電玩是
      供客人試玩用的，電腦是九十年一月擺設供顧客上網玩遊戲」等語，被告並未
      自白犯罪。再參以前往查獲被告經營二十二世紀電腦資訊店之臺北縣政府建設
      局承辦員乙○○證述「我們有查到三臺電玩，現場沒有玩，但以我們稽查經驗
      ，我們認定是電玩，因為有搖桿、按鈕、投幣口、電腦螢幕內出現是遊戲軟體
      ，所以認定是電玩，一般網咖是上網下載遊戲軟體」「如果是提供軟體卡帶供
      客人試玩就不違法，從扣案照片看不出有投幣口，也沒有看到試玩之軟體，一
      般會由櫃檯控制，但本件沒有查到有櫃檯控制遊戲軟體的問題」等語（參見本
      院九十年十二月十三日訊問筆錄），準此，本件扣案之電視器三臺，雖有拉桿
      、按鈕，並無投幣口，被告辯稱該電視器三臺，係販賣遊戲軟體供客人試玩之
      用，並非電子遊戲機等情，應屬可信，而電腦十七臺，係作為供客人上網玩遊
      戲之用，業據被告供述在卷，至於臺北縣政府聯合查報小組稽查電子遊戲業紀
      錄表記載會員每小時收費三十元，應係網咖之上網費用，核與本件三台電視器
      無關。據此，臺北縣政府聯合查報小組稽查電子遊戲業紀錄表、照片九紙，均
      無從證明本件查扣之電視器三臺、電腦十七臺係供作為電子遊戲機使用，自不
      得據此作為認定被告有罪之證據。
（二）綜上所述，被告之自白、臺北縣政府聯合查報小組稽查電子遊戲業紀錄表、照
      片九紙等證物，均不得直接作為認定被告有罪之證據，已如前述，揆諸前開判
      例，苟積極證據不足為不利於被告事實之認定時，即應為有利於被告之認定，
      更不必有何有利之證據。此外本院復查無其他積極證據足認被告有何違反電子
      遊藝場業管理條例案之犯行，自屬不能證明被告犯罪，依據首開法條說明，爰
      為被告無罪之諭知。原審未予詳查，逕為論處被告罪刑，尚有未洽，被告上訴
      堅詞否認犯罪，指摘原判決不當，請求撤銷改判，為有理由，自應由本院將原
      判決撤銷，改諭知被告無罪之判決，以臻適法。
四、次按第一審法院依被告在偵查中之自白或其他現存證據，已足以認定犯罪者，得
    因檢察官之聲請，不經通常審判程序，逕以簡易判決處刑。但必要時，應於處刑
    前訊問被告。前項案件檢察官依通常程序起訴。經法院訊問被告，認應宜以簡易
    判決處刑者，得不經通常程序，逕以簡易判決處刑。依前二項判決所科之刑以宣
    告緩刑、得易科罰金之有期徒刑及拘役或罰金為限。檢察官聲請以簡易判決處刑
    之案件，經法院認為有第四百五十一條之一第四項但書第三款所列之認為應為無
    罪、免訴、不受理或管轄錯誤判決之諭知者，應適用通常程序審判之。刑事訴訟
    法第四百四十九條、第四百五十二條定有明文。本件原審未查被告應諭知無罪判
    決，致未適用通常程序審理，而誤用簡易判決處刑，其所踐行之簡易處刑程序違
    背法令，其簡易處刑程序存有瑕疵，為保障當事人之審級利益，本院合議庭依通
    常訴訟程序審判後，按法院辦理刑事訴訟簡易程序案件應注意事項第十四點規定
    ，撤銷原審判決，以第一審法院之地位，為第一審判決，檢察官如不服本判決，
    仍得於法定期間內，向管轄第二審法院提起上訴，附此敘明。
據上論斷，應依刑事訴訟法第四百五十二條、第四百五十五條之一第一項、第三項、
第三百六十九條第一項前段、第三百六十四條、第三百零一條第一項，判決如主文。
本案經檢察官方伯勳到庭執行職務。
中      華      民      國      九十一      年     一     月    十八    日
                                      臺灣板橋地方法院刑事第六庭
                                          審判長法  官  張谷輔
                                                法  官  朱耀平
                                                法  官  徐玉玲
右正本證明與原本無異。
如不服本判決應於送達後十日內向本院提出上訴狀。
                                                書記官  陳淑芳
中      華      民      國      九十一      年     一     月   二十三   日
